臺灣高等法院刑事判決
111年度上易字第276號
上  訴  人  
即  被  告  汪義和



上列上訴人因竊盜案件，不服臺灣基隆地方法院110年度易字第3
74號，中華民國110年12月17日第一審判決（起訴案號：臺灣基
隆地方檢察署109年度偵字第1869號），提起上訴，本院判決如
下：
    主  文
上訴駁回。
    事  實
一、汪義和前於民國108年10月13日晚間10時30分許，與陳聯澄
    （綽號「康丁」）一同至新北市瑞芳區楓仔瀨路第八公墓旁
    空地，竊取鋁製燈殼1批得手並載往桃園市○○區○○路0段000○
    0號「紫龍宮」旁之資源回收場變賣贓款後（此部分業經原
    審判處罪刑確定），食髓知味，再起盜心，竟意圖為自己不
    法之所有，基於竊盜之犯意，於108年10月24日下午12時22
    分許，至位於新北市○○區○○路000號之「吉利貨車租車行」
    林口店，向不知情之車行人員，租用載運贓物之車牌0000-0
    0號藍色租賃小貨車後，同日晚間8時50分許，獨自駕駛租賃
    用小貨車至同上地點第八公墓旁空地，徒手將現場剩餘、屬
    於陳進益所有之鋁製燈殼1批竊取一空，並搬運至小貨車上
    ，得手後，載運回其八里區下罟子50號住處拆解，並於同（
    24）日（起訴書誤為翌【25】日）再度載往同前龜山「紫龍
    宮」旁之資源回收場，變賣給不知情之回收場負責人孟雅惠
    ，得款新臺幣（下同）約1萬多元，花用一空。嗣因陳進益
    發現空地上堆置之鋁製燈殼遭竊取一空，乃報警究辦，經警
    循線追查，始悉上情。
二、案經陳進益訴由新北市政府警察局瑞芳分局移送臺灣基隆地
    方檢察署檢察官偵查起訴。
    理  由
壹、程序部分：
一、審理範圍：
　　上訴人即被告汪義和（下稱被告）於108年10月13日晚間10
    時30分許，與同案被告陳聯澄一同至新北市瑞芳區楓仔瀨路
    第八公墓旁空地竊取鋁製燈殼1批之犯行（即原判決犯罪事
    實欄一部分），業據被告於本院審理時撤回上訴確定（見本
    院卷第70、75頁），自不在本院審理範圍。 　　
二、證據能力：
    按被告以外之人於審判外之陳述，雖不符刑事訴訟法第159
    條之1至第159條之4之規定，而經當事人於審判程序同意作
    為證據，法院審酌該言詞陳述或書面陳述作成時之情況，認
    為適當者，亦得為證據。又當事人、代理人或辯護人於法院
    調查證據時，知有第159條第1項不得為證據之情形，而未於
    言詞辯論終結前聲明異議者，視為有前項之同意，同法第15
    9條之5亦有明定。查本件檢察官、被告就下列所引被告以外
    之人於審判外陳述之證據能力均未予爭執，且迄至言詞辯論
    終結，均未聲明異議，本院審酌該些供述證據作成時，核無
    違法取證或其他瑕疵，認為以之作為本案之證據屬適當，自
    有證據能力。其餘資以認定被告犯罪事實之非供述證據，均
    查無違反法定程序取得之情形，依刑事訴訟法第158條之4反
    面規定，亦具證據能力。
貳、實體方面：
一、訊據被告固不否認於108年10月24日至龜山「紫龍宮」旁之
    資源回收場變賣鋁製燈殼1批，惟矢口否認有何上述竊盜犯
    行，並辯稱：伊當日載往龜山「紫龍宮」旁資源回收場變賣
    之鋁製燈殼1批，乃是108年10月13日竊取後留下之物品云云
    （見本院卷第94頁）。經查：
　㈠告訴人陳進益放置於新北市瑞芳區楓仔瀨路第八公墓旁空地
    之鋁製燈殼1批遭人竊取一節，業經告訴人指訴在卷（見偵
    卷第47至50頁），並有遭竊現場照片存卷可參（見偵卷第57
    至61、319至331頁）；而鋁製燈殼乃被告運至龜山「紫龍宮
    」旁之資源回收場變賣並留下聯絡資料一情，為被告所不爭
    執（見偵卷第203頁；本院卷第94頁），並據證人即該資源
    回收場負責人孟雅惠證述在案（見偵卷第33至35頁），復有
    該資源回收場之照片及收受物品、舊貨、五金廢料或廢棄物
    登記表、新北市政府警察局瑞芳分局扣押筆錄、扣押物品目
    錄表、代保管單等在卷可查（見偵卷第37至41、45、63至73
    頁）。另被告於108年10月24日下午12時22分許至前揭「吉
    利貨車租車行」林口店租借車牌0000-00號藍色租賃小貨車
    （於同年月26日還車）後，於同日晚間8時50分許駕車抵達
    新北市○○區○○○路00號（即第八公墓旁空地附近），再於同
    日晚間9時51分許由此處驅車離開之情，有被告親筆簽名之
    小貨車出租合約書、該小貨車之GPS移動軌跡紀錄1份存卷足
    憑（見偵卷第335、341至343頁）。是上開事實，首堪認定
    。
　㈡被告固以前揭情詞置辯。然查：
　⒈被告於警詢、偵查及原審審理中均就上開竊盜犯行供認不諱
    （見偵卷第14至15、203頁；原審卷第130、137頁）；被告
    雖於本院審理中翻異前詞、否認犯罪，但就是否於108年10
    月24日曾至第八公墓旁空地一節，先於本院準備程序中自承
    ：伊僅去過竊盜現場1次，就是108年10月13日與陳聯澄一起
    去的那次，10月24日並沒有去現場等語（見本院卷第70頁）
    ；再於本院審裡時改稱：108年10月24日那天有去竊盜現場
    ，但現場剩下的東西都沒有了，這次去什麼都沒有偷等語（
    見本院卷第97頁），足徵被告就此情前後供述不一，已有可
    疑。　
　⒉而被告辯稱：108年10月24日未曾前往第八公墓旁空地云云，
    核與卷內該小貨車之GPS移動軌跡紀錄不符，顯屬事後推諉
    之詞，無足採認。被告雖另稱：108年10月24日抵達竊盜現
    場時，現場已無物品可供偷竊云云；惟依卷存竊盜現場照片
    所示（見偵卷第47至50頁），該處乃為空地，目視所及顯可
    輕易判斷該處是否有堆置物品，而參諸前揭該小貨車之GPS
    移動軌跡紀錄所示（見偵卷第341至343頁），被告駕駛車牌
    0000-00號藍色租賃小貨車於當日晚間8時50分許抵達此處，
    並於同日晚間9時51分許方由此處驅車離開之情，足見被告
    於此地滯留1小時之久，倘被告於竊盜現場目視所及並無物
    品遺留可供竊取，何需於此地停留長達1小時，益徵被告當
    時於此處停留乃是因費時搬運物品（即鋁製燈殼）上車，方
    屬實情。被告或稱：於108年10月24日變賣之鋁製燈殼乃108
    年10月13日竊取後留下之物云云；然此二次竊盜犯行相距11
    日，且被告與陳聯澄於108年10月13日竊取鋁製燈殼得手後
    ，旋即運至前述資源回收場變賣，有該資源回收場之照片及
    收受物品、舊貨、五金廢料或廢棄物登記表（見偵卷第65頁
    ），顯見已尋得銷贓方式並順利變賣，豈有刻意保留部分贓
    物、不變賣，增加事後遭人查緝風險之可能？更遑論108年1
    0月13日竊盜犯行之行為人乃被告與陳聯澄2人，倘若被告所
    謂保留部分贓物再行事後變賣為真，此舉豈不徒增其2人朋
    分贓款之爭議及困難？堪認被告此等辯解，實屬卸責矯飾之
    詞，難以憑採。準此，被告所辯均屬虛妄，不足採信。　
　㈢綜上所述，本案事證明確，被告此次竊盜犯行堪以認定，應
    依法論科。
二、論罪：
　  核被告所為，係犯刑法第320條第1項之竊盜罪。
三、上訴駁回之理由：
　㈠原審詳為調查，認被告所犯該次竊盜罪，事證明確，適用刑
    法第320條第1項、第41條第1項前段、第38條之1第1項前段
    、第3項、第4項、刑法施行法第1條之1等規定，並審酌被告
    正值盛年之際，且身體健全，卻不依靠己力掙取所需，妄想
    不勞而獲，擅自竊取他人財物，足見其欠缺尊重他人財產權
    之觀念；又被告在此之前，已有多次竊盜犯行之前科紀錄（
    被告未構成累犯），素行不良，且未賠償告訴人損失，原不
    應再予輕縱；惟衡被告犯後於偵訊、原審審理程序時，均坦
    承犯行，態度尚可，兼衡本案犯罪動機、手法、所得，暨其
    智識程度、自陳之職業為工人及家庭經濟狀況等一切情狀，
    量處有期徒刑4月，並諭知如易科罰金，以1000元折算1日等
    語；另說明被告本次竊得之鋁製燈殼，事後變賣予回收業者
    而得款1萬元，核屬犯罪所得變得之物，查無過苛調節條款
    之情形，應依法諭知沒收，且因未扣案，於全部或一部不能
    沒收或不宜執行沒收時，追徵其價額等旨。經核原審之認定
    事實及適用法律均無違誤，量刑尚屬妥適，沒收亦無不當。
　㈡被告雖上訴翻異前詞、否認犯罪，然本案已依據卷內各項證
    據資料，就被告所辯情節，詳為論述、一一指駁，被告上訴
    意旨所執前開辯詞否認犯行，難認可採。從而，被告之上訴
    為無理由，應予駁回。 
據上論斷，應依刑事訴訟法第368條，判決如主文。
本案經檢察官劉星汝提起公訴，檢察官孟玉梅到庭執行職務。
中　　華　　民　　國　　111 　年　　4 　　月　　26　　日
                  刑事第十五庭  審判長法　官  陳芃宇
                                      法　官  陳勇松
                                      法　官  陳俞伶
以上正本證明與原本無異。
不得上訴。
                                      書記官  朱家麒
中　　華　　民　　國　　111 　年　　4 　　月　　27　　日
附錄：本案論罪科刑法條全文
中華民國刑法第320條
意圖為自己或第三人不法之所有，而竊取他人之動產者，為竊盜
罪，處5年以下有期徒刑、拘役或50萬元以下罰金。
意圖為自己或第三人不法之利益，而竊佔他人之不動產者，依前
項之規定處斷。
前二項之未遂犯罰之。